---
title: "Tarea_Shiny"
author: "Julio"
date: "`r Sys.Date()`"
output: html_document
---


```{r}
library(shiny)
library(shinythemes)
library(ggplot2)
library(dplyr)
library(tidyr)
library(DT)
library(plotly)
```


https://jugabus.shinyapps.io/entrega_shiny_julio_garcia_bustos/

Copia el código con la interfaz que has creado antes. Completa la aplicación añadiendo los elementos de salida que se muestran en la aplicación completa: [este enlace][https://fermaji.shinyapps.io/AppEjFinal/].

Lo que se muestra es un ejemplo, pero se da total libertad para modificar la apariencia de la app!

La funcionalidad mínima debe incluir:

- Generación automática de los elementos de la UI a partir del fichero cargado
- Crear correctamente el selector de máquinas por identificador de matrícula única.
- Representar la probabilidad de orden (`p_orden`) al seleccionar cada máquina.
- Funcionamiento correcto al seleccionar/deseleccionar las alarmas, tanto como figura como en la tabla.
- Funcionamiento correcto del widget del calendario para acotar por fechas.
- Funcionamiento correcto del slider selector de ancho de bin para el histograma.
- Representación correcta del histograma y boxplot por alarma.
- Funcionamiento correcto del boxplot para todas las máquinas.

OPCIONALMENTE:

- Filtrar por alarmas activas/inactivas en la máquina seleccionada y mostrarlo al usuario.
- Advertir de errores en el formato al cargar el fichero.
- Posibilidad de seleccionar entre histograma o boxplot en las estadísticas.
- Hacer interactiva la gráfica de probabilidad de orden y la de las alarmas
- Uso de iconos.
- Añadir estilos personalizados (ficheros css).
- Publicar la app en un servidor (https://www.shinyapps.io/).



```{r}
ui <- navbarPage(theme = shinytheme("yeti"), "App Máster Ciencia de Datos",
                 
  # Incluir archivo CSS para personalizar el estilo visual
  tags$head(
    includeCSS("styles.css")  # Ruta al archivo CSS
  ),
                 
  # Pestaña para selección de máquina
  tabPanel("Selección de máquina", 
           sidebarLayout(
             sidebarPanel(
               h5("MÁQUINA"),  # Título
               fileInput("DatosFichero", "Selecciona un fichero"),  # Carga de archivo
               uiOutput("select_matricula"),  # SelectInput dinámico para la matrícula de la máquina
              ),
             mainPanel(
               h5("Probabilidad de orden"),  # Título
               plotOutput('graf1')  # Gráfico de la probabilidad de orden
             )
           )
  ),
  
  # Menú de navegación para estado de la máquina
  navbarMenu("Estado de la máquina",
           # Pestaña para evolución temporal de las alarmas
           tabPanel("Evolución temporal alarmas", 
                    sidebarLayout(
                      sidebarPanel(
                         h5("Filtrar por estado de alarma"),  # Título
                        radioButtons("estado_alarma1", "Selecciona estado de alarma", 
                                     choices = c("Activas" = "activa", "Inactivas" = "inactiva")),  # Filtrar alarmas activas o inactivas
                        h5("Selecciona una alarma"),  # Título
                        uiOutput("select_alarmas_radio")  # SelectInput dinámico para elegir alarma
                      ),
                      mainPanel(
                        h5("Evolución temporal alarmas"),  # Título
                        plotlyOutput('graf2')  # Gráfico interactivo con Plotly
                      )
                    )
           ),
           # Pestaña para registros de la máquina
           tabPanel("Registros de la máquina", 
                     sidebarLayout(
                        sidebarPanel(
                          h5("Filtrar por estado de alarma"),  # Título
                          radioButtons("estado_alarma2", "Selecciona estado de alarma", 
                                       choices = c("Activas" = "activa", "Inactivas" = "inactiva")),  # Filtrar alarmas activas o inactivas
                          uiOutput("select_alarmas_check")  # Checkboxes dinámico para seleccionar alarmas
                        ),
                        mainPanel(h5("Registros de la máquina seleccionada"), dataTableOutput('tabla1'))  # Tabla de registros
                    )
           )
),
  
 # Pestaña para estadísticas globales temporales
 tabPanel("Estadísticas Globales Temporales", 
         sidebarLayout(
           sidebarPanel(
             h5("PERIODO Y ESTADÍSTICAS"),  # Título
             dateRangeInput('rango_fecha', label = 'Selecciona el periodo', 
                            min = '2016-01-01', max = '2025-02-13', 
                            start = '2016-01-02', end = '2016-12-14', 
                            format = "yyyy-mm-dd", separator= "a"),  # Selector de fechas
             h5("SELECCIONAR ALARMA"),  # Título
             uiOutput("select_alarma_hist"),  # SelectInput dinámico para seleccionar alarma
             radioButtons("tipo_grafico", "Seleccionar tipo de gráfico:", 
                          choices = c("Histograma" = "hist", "Boxplot" = "boxplot")),  # Selección de tipo de gráfico
             # Panel condicional para histograma
             conditionalPanel(
               condition = "input.tipo_grafico == 'hist'",
               sliderInput("slider1", label = "Número de bins del histograma", 
                           min = 1, max = 10, value = 5, step = 1)  # Control deslizante para el número de bins
             ),
             # Panel condicional para boxplot
             conditionalPanel(
               condition = "input.tipo_grafico == 'boxplot'",
               checkboxInput("Caja1", "Todas las máquinas", value = FALSE)  # Opción para mostrar boxplot de todas las máquinas
             )
           ),
           mainPanel(
             # Mostrar histograma si se selecciona 'hist'
             conditionalPanel(
               condition = "input.tipo_grafico == 'hist'",
               h5("Histograma de la alarma seleccionada"),  # Título
               plotOutput('hist1')  # Histograma
             ),
             # Mostrar boxplot si se selecciona 'boxplot'
             conditionalPanel(
               condition = "input.tipo_grafico == 'boxplot'",
               h5("Boxplot de la alarma seleccionada"),  # Título
               plotOutput('boxplot1')  # Boxplot
             )
           )
         )
)
)

server <- function(input, output, session) {
  
  # Reactivo para cargar el archivo .Rdata
  df_react <- reactive({
    req(input$DatosFichero)

    extension <- tools::file_ext(input$DatosFichero$name)
    
    # Comprobar si la extensión no es .Rdata
    if (extension != "Rdata") {
        showModal(modalDialog(
            title = "Formato de archivo incorrecto",  # Título del modal
            "El archivo proporcionado debe tener la extensión .Rdata.",  # Mensaje de error
            easyClose = TRUE,
            footer = NULL
        ))
        return(NULL)  # Detener la ejecución si la extensión no es válida
    }
    
    load(input$DatosFichero$datapath)  # Cargar el archivo si es correcto
    return(Datos)  # Retornar los datos cargados
})
  
  # SelectInput dinámico para matrícula (máquina)
  output$select_matricula <- renderUI({
    datos <- df_react()
    selectInput("Selectbox1", "Selecciona máquina", choices = unique(datos$matricula))  # Seleccionar matrícula
  })
  
  # Filtrar los datos según la matrícula seleccionada
  df_maq <- reactive({
    datos <- df_react()
    req(input$Selectbox1)
    datos %>% filter(matricula == input$Selectbox1)  # Filtrar por matrícula seleccionada
  })
  

  # Gráfico de la probabilidad de orden para la máquina seleccionada
  output$graf1 <- renderPlot({
    df_maq() %>% 
      ggplot(aes(dia, p_orden, colour = p_orden)) + 
      geom_point() + geom_line() + 
      scale_color_gradient(low = "blue", high = "red") + 
      labs(title = "Evolución de la probabilidad de orden", x = "Día", y = "Probabilidad de orden") +
      theme_minimal()
  })

  # Selección dinámica de alarma en base al estado (activa/inactiva)
  output$select_alarmas_radio <- renderUI({
    datos <- df_maq()
    req(input$estado_alarma1)
    
    if (input$estado_alarma1 == "activa") {
      alarmas <- names(datos)[grep('^a.', names(datos))] %>% 
        Filter(function(col) any(datos[[col]] == 1, na.rm = TRUE), .)  # Filtrar alarmas activas
    } else {
      alarmas <- names(datos)[grep('^a.', names(datos))] %>% 
        Filter(function(col) all(datos[[col]] == 0, na.rm = TRUE), .)  # Filtrar alarmas inactivas
    }
    
    radioButtons("radiobuttons1", "Selecciona la alarma a visualizar", choices = alarmas)  # Crear botones de radio con las alarmas
  })

  # Selección dinámica de alarmas para la tabla
  output$select_alarmas_check <- renderUI({
    datos <- df_maq()
    req(input$estado_alarma2)
    
    if (input$estado_alarma2 == "activa") {
      alarmas <- names(datos)[grep('^a.', names(datos))] %>% 
        Filter(function(col) any(datos[[col]] == 1, na.rm = TRUE), .)  # Filtrar alarmas activas
    } else {
      alarmas <- names(datos)[grep('^a.', names(datos))] %>% 
        Filter(function(col) all(datos[[col]] == 0, na.rm = TRUE), .)  # Filtrar alarmas inactivas
    }
    
    checkboxGroupInput("GrupoCajas1", "Selecciona las alarmas para ver en la tabla", choices = alarmas, inline = FALSE)  # Crear checkboxes
  })

  # Gráfico de la alarma seleccionada en "Evolución temporal alarmas"
  output$graf2 <- renderPlotly({
    datos <- df_maq()
    req(input$radiobuttons1)  # Asegurar que se ha seleccionado una alarma
    
    datos_filtrados <- datos %>% filter(!is.na(.data[[input$radiobuttons1]]))  # Filtrar datos no nulos
    
    p <- ggplot(datos_filtrados, aes(x = dia, y = .data[[input$radiobuttons1]])) + 
      geom_point() + 
      geom_line() +
      theme_minimal() +
      labs(title = "Gráfico de Alarma", x = "Día", y = input$radiobuttons1)
    
    ggplotly(p)  # Convertir a gráfico interactivo con plotly
  })

  # Mostrar la tabla de registros según la máquina seleccionada y las alarmas
  output$tabla1 <- renderDataTable({
    req(df_react(), input$Selectbox1, input$GrupoCajas1)
    subset(df_react(), matricula == input$Selectbox1, select = c("matricula", "dia", input$GrupoCajas1, "p_orden"))  # Filtrar y mostrar la tabla
  })

  # SelectInput dinámico para seleccionar la alarma en el histograma o boxplot
  output$select_alarma_hist <- renderUI({
    datos <- df_react()
    alarmas <- grep('^a.', colnames(datos), value = TRUE)  # Filtrar alarmas por nombre
    selectInput("Selectbox2", "Alarma", choices = alarmas)  # Crear SelectInput para elegir alarma
  })

  # Datos reactivos para el histograma o boxplot
  datos_alarma <- reactive({
    req(input$Selectbox2, input$rango_fecha)
    df_maq() %>% 
      filter(dia >= input$rango_fecha[1], dia <= input$rango_fecha[2]) %>%  # Filtrar por fechas
      select(.data[[input$Selectbox2]]) %>% 
      drop_na()  # Eliminar valores faltantes
  })

  # Renderizar histograma
  output$hist1 <- renderPlot({
    req(input$Selectbox2, input$rango_fecha)
    datos <- datos_alarma()
    
    ggplot(datos, aes(x = .data[[input$Selectbox2]])) + 
      geom_histogram(binwidth = diff(range(datos[[input$Selectbox2]]))/input$slider1, 
                     fill = "steelblue", color = "black", alpha = 0.7)
  })

  # Renderizar boxplot
  output$boxplot1 <- renderPlot({
    req(input$rango_fecha, input$Selectbox2)
    datos <- df_react() %>%
      filter(dia >= input$rango_fecha[1], dia <= input$rango_fecha[2]) %>%
      select(matricula, dia, .data[[input$Selectbox2]]) %>%
      drop_na()
    
    if (input$Caja1) {
      ggplot(datos, aes(x = matricula, y = .data[[input$Selectbox2]])) + 
        geom_boxplot(fill = "steelblue", color = "black", alpha = 0.7) +
        labs(title = paste("Boxplots de", input$Selectbox2, "para todas las máquinas"), 
             x = "Máquina", y = input$Selectbox2) +
        theme_minimal() +
        theme(axis.text.x = element_text(angle = 90, hjust = 1))
    } else {
      datos %>% ggplot(aes(y = .data[[input$Selectbox2]])) + 
        geom_boxplot(fill = "steelblue", color = "black", alpha = 0.7) +
        labs(title = paste("Boxplot de", input$Selectbox2, "para la máquina seleccionada"), 
             x = "", y = input$Selectbox2) +
        theme_minimal()
    }
  })
  
}

# Ejecutar la aplicación Shiny
shinyApp(ui, server)

```



